臺灣高等法院民事裁定　　　　　　　　　 96年度聲字第380號
聲　請　人　乙○○
　　　　　　　　　　　(現於台北看守所執行中)
聲請人因與相對人甲○○侵權行為損害賠償事件，聲請法官迴避
，本院裁定如下：
    主      文
聲請駁回。
聲請訴訟費用由聲請人負擔。
    理      由
一、按法官有民事訴訟法第32條各款所定以外之情形，足認其執
    行職務有偏頗之虞者，當事人得聲請法官迴避，同法第33條
    第1項第2款定有明文。又民事訴訟法第33條第1項第2款規定
    法官有應自行迴避而不自行迴避以外之情形，足認其執行職
    務有偏頗之虞，據而聲請法官迴避者，應以法官對於訴訟標
    的有特別利害關係，或與當事人之一造有密切之交誼或嫌怨
    ，或基於其他情形客觀上足疑其為不公平之審判者為其原因
    事實，若僅憑當事人之主觀臆測，或不滿意推事進行訴訟遲
    緩，或認推事指揮訴訟欠當，或於曉諭發問態度欠佳，則不
    得謂其有偏頗之虞（最高法院69年度台抗字第457號判例意
    旨參照）。
二、本件聲請意旨略以：本院96年度上易字第619號聲請人與相
    對人甲○○間侵權行為損害賠償事件，審判長法官進行審理
    程序時，未就勘驗現場錄影帶之結果，曉諭聲請人為言詞辯
    論，經聲請人聲明異議後，不但未記載於筆錄，且當庭咆哮
    聲請人說：「訴訟指揮權在你，還是我」等語，暨命在庭看
    守聲請人之法警向聲請人逼供，書記官亦對聲請人語帶強迫
    配合，致使聲請人喪失自由意志，因而取得聲請人非任意性
    之抗辯，前揭情形復未記入言詞辯論筆錄，爰依民事訴訟法
    第33條第1項第2款規定聲請法官迴避等語。經查，聲請人執
    前開原因聲請審判長法官迴避，核其所指涉及法官指揮訴訟
    程序是否適當，及曉諭發問態度是否欠佳之情事。參酌聲請
    人於96年10月30日言詞辯論時，關於聲請人陳述部分有：「
    上訴聲明：如96年6月25日民事上訴理由狀所載。…陳述上
    訴理由；請求勘驗錄影帶，原判決理由斷章取義證物部分，
    有關加暴未成傷作為判決事實基礎理由，有欠周延，餘如96
    年6月25日上訴理由狀、96年7月27日陳報狀、96年10月24日
    民事聲請狀、民事言詞辯論意旨狀所載。…（你有沒有受傷
    ？）先看錄影帶。（當天打架之後回去看守所有無要求驗傷
    ）當天回去我有說，但沒有驗傷，因為頭髮覆蓋住，所以看
    不出來有傷。（在原審所呈現出翻拍照片及其他相關證物，
    雙方是否看過？）…本案爭點並非在照片，檢察官斷章取義
    ，先有結論再找理由，本案證據部分在錄影帶。（檢察官斷
    章取義，你有無告檢察官？）我只能提起行政訴訟，沒有告
    檢察官。（除了勘驗錄影帶外，尚有何證據要查？）沒有。
    陳述原審言詞辯論及本院準備程序之要領，並引用歷次所提
    之證據及陳述。（提示全案卷證予兩造）均稱無其他主張及
    舉證，並就調查證據之結果為辯論」，有調閱本院96年度上
    易字第619號卷96年10月30日言詞辯論筆錄可憑。綜觀前揭
    言詞辯論筆錄，聲請人就其請求之攻擊、防禦之方法，已有
    充分完足之陳述，並無不利聲請人之情事。故聲請人主張審
    判長法官命法警向聲請人逼供，書記官亦對聲請人語帶強迫
    配合云云，顯屬主觀個人臆測。況本件詞辯論程序係公開審
    理，在公眾得共見共聞之情形下，審判長亦無法命法警逼供
    之可能，聲請人遽指審判長執行職務有偏頗之虞，揆諸前開
    說明，自有未合，不應准許。
三、據上論結，本件聲請為無理由，爰裁定如主文。
中　　華　　民　　國　　96　　年　11　　　月　28　　　日
                    民事第十一庭
                        審判長法  官   鄭雅萍
                              法  官   詹文馨
                              法  官   蘇芹英
正本係照原本作成。
不得抗告。
中　　華　　民　　國　　96　　年　　12　　月　　3 　　日
　　　　　　　　　　　　　　　書記官   林初枝
